Inventaris van het archief van het Hoofdbedrijfschap Ambachten, (1956) 1987-2014
Nationaal Archief, Den Haag
- Hoofdbedrijfschap Ambachten, A
  - Algemene stukken, A.1
    - Notulen van het Dagelijks bestuur, A.1.3
      - Convocaties, agenda's en notulen met vergaderstukken van de vergaderingen van het Dagelijks Bestuur, 1980-2014; 83-180; 80 banden en 18 omslagen
        - 2008 mei-aug., 155
        - 2008 sep.-nov., 156
        - 2009 jan., 157
        - 2009 feb.-jul., 158
        - 2009 sep.-nov., 159
        - 2010 jan.-feb., 160
        - 2010 apr.-jun., 161
        - 2010 sep.-dec., 162
        - 2011 feb., 163
        - 2011 mrt.-jul., 164
        - 2011 aug.-sep., 165
        - 2011 okt.-nov., 166
        - 2012 jan.-mrt., 167
        - 2012 apr.-sep.5, 168
        - 2012 sep. 26-dec., 169
        - 2013 jan.-mrt., 170
        - 2013 mei-jul., 171
        - 2013 aug.-dec., 172
        - 2014 feb., 173; 1 omslag
        - 2014 apr., 174; 1 omslag
        - 2014 mei, 175; 1 omslag
        - 2014 jun., 176; 1 omslag
        - 2014 sep., 177; 1 omslag
        - 2014 okt., 178; 1 omslag
        - 2014 nov., 179; 1 omslag
        - 2014 dec., 180; 1 omslag
  - Bijzondere stukken, A.2
    - Organisme, A.2.1
      - Agenda en notulen met vergaderstukken van de klankbordgroep Toekomstvisie, 2005; 181; 1 omslag
    - Taakuitvoering, A.2.2
      - Branchecommissies, A.2.2.1
        - Commissie Bestratingsbedrijf, A.2.2.1.1
          - Convocaties, agenda's en notulen met vergaderstukken van de vergaderingen van de commissie Bestratingsbedrijf, 2000-2014; 182-194; 12 banden en 1 omslag
            - 2000 apr.-2001 okt., 182
            - 2002 mrt.-2003 okt., 183
            - 2004 jan.-nov., 184
            - 2005 okt.-nov., 185
            - 2006 mrt.-nov., 186
            - 2007 mrt.-okt., 187
            - 2008 mrt.-nov., 188
            - 2009 mrt.-okt., 189
            - 2010 mrt.-nov., 190
            - 2011 mrt.-nov., 191
            - 2012 feb.-okt., 192
            - 2013 mrt.-okt., 193
            - 2014 feb.-okt., 194; 1 omslag
        - Commissie Consumptie IJsbereidersbedrijf, A.2.2.1.2
          - Convocaties, agenda's en notulen met vergaderstukken van de vergaderingen van de commissie Consumptie IJsbereidersbedrijf, 2010-2013; 195; 1 omslag
        - Commissie Dakdekkers Hellende Daken, A.2.2.1.3
          - Convocaties, agenda's en notulen met vergaderstukken van de vergaderingen van de commissie Dakdekkers Hellende Daken, 1992-2013; 196-215; 20 banden
            - 1992 jan.-mrt., 196
            - 1993 apr.-dec., 197
            - 1994 jan.-1995 okt., 198
            - 1996 feb.-nov., 199
            - 1997 jan.-dec., 200
            - 1998 feb.-dec., 201
            - 1999 feb.-dec., 202
            - 2000 apr.-2001 dec., 203
            - 2002 mrt.-dec., 204
            - 2003 feb.-nov., 205
            - 2004 feb.-okt., 206
            - 2005 feb.-nov., 207
            - 2006 apr.-okt., 208
            - 2007 apr.-okt., 209
            - 2008 apr.-okt., 210
            - 2009 apr.-jun., 211
            - 2010 mrt.-okt., 212
            - 2011 mrt.-okt., 213
            - 2012 feb.-dec., 214
            - 2013 mrt.-dec., 215
        - Commissie Detailhandel in Brood en Banket, A.2.2.1.4
          - Convocaties, agenda's en notulen met vergaderstukken van de commissie Detailhandel in Brood en Banket, 2001-2012; 216-222; 7 banden
            - 2001 jan.-2002 dec., 216
            - 2003 mei-2005 jan., 217
            - 2005 jan.-2006 mei, 218
            - 2007 jan.-dec., 219
            - 2008 jun.-2010 okt., 220
            - 2011 jan.-nov., 221
            - 2012 apr.-nov., 222
        - Commissie Glazenwassersbedrijf, A.2.2.1.5
          - Convocaties, agenda's en notulen met vergaderstukken van de vergaderingen van de commissie Glazenwassersbedrijf, 2010-2012; 223-224; 2 banden
            - 2010 jun.-2011 okt., 223
            - 2012 jun.-nov., 224
        - Commissie Goud & Zilver, A.2.2.1.6
          - Convocaties, agenda's en notulen met vergaderstukken van de vergaderingen van de commissie Goud & Zilver, 1997-1999; 225-226; 2 banden
            - 1997 jan.-okt., 225
            - 1998 jun.-1999 okt., 226
        - Commissie HEI, A.2.2.1.7
          De commissie HEI bestond uit het HBA (H), het Economisch Instituut voor het Midden- en Klein Bedrijf (E) en het Instituut voor het Midden- en Klein Bedrijf (I)
          - Convocaties, agenda's en notulen met vergaderstukken van vergaderingen van de commissie HEI, 1992; 227; 1 band
        - Commissie Jobmarketing Bitumineuze Dakdekkers, A.2.2.1.8
          - Convocaties, agenda's en notulen met vergaderstukken van de vergaderingen van de commissie Jobmarketing Bitumineuze Dakdekkers, 1991-2001; 228-230; 3 banden
            - 1991 nov.-1995, 228
            - 1996 mrt.-1999 nov., 229
            - 2000 feb.-2001 apr., 230
        - Commissie Kappers, A.2.2.1.9
          - Convocaties, agenda's en notulen met vergaderstukken van de vergaderingen van de commissie Kappers, 1986-2013; 231-260; 30 banden
            - 1986 jun.-1987 sep., 231
            - 1988 jan.-nov., 232
            - 1989 jan.-nov., 233
            - 1990 feb.-dec., 234
            - 1991 mrt.-okt., 235
            - 1991 okt.-1992 mei, 236
            - 1992 aug.-1993 feb., 237
            - 1993 jun.-nov., 238
            - 1994 mrt.-1995 mei, 239
            - 1996 mei-1997 nov., 240
            - 1998 mei-dec., 241
            - 1999 feb.-nov., 242
            - 2000 mrt.-dec., 243
            - 2001 jan.-nov., 244
            - 2002 jan.-dec., 245
            - 2003 jul.-dec., 246
            - 2004 jan.-jul., 247
            - 2004 sep.-dec., 248
            - 2005 jan.-okt., 249
            - 2006 jan.-mrt., 250
            - 2006 mei-dec., 251
            - 2007 feb.-dec., 252
            - 2008 jan.-dec., 253
            - 2009 feb., 254
            - 2009 apr.-okt., 255
            - 2010 feb.-jul., 256
            - 2010 sep.-dec., 257
            - 2011 jun.-nov., 258
            - 2012 jan.-nov., 259
            - 2013 mrt.-nov., 260
        - Commissie Muziekinstrumentenmakers, A.2.2.1.10
          - Convocaties, agenda's en notulen met vergaderstukken van de vergaderingen van de commissie Muziekinstrumentenmakers, 2005-2012; 261-268; 8 banden
            - 2005 jun.-nov., 261
            - 2006 feb.-dec., 262
            - 2007 feb.-dec., 263
            - 2008 mrt.-okt., 264
            - 2009 feb.-okt., 265
            - 2010 mrt.-okt., 266
            - 2011 mrt.-nov., 267
            - 2012 feb.-nov., 268
        - Commissie Naaimachinebedrijf, A.2.2.1.11
          - Convocaties, agenda's en notulen met vergaderstukken van de vergaderingen van de commissie Naaimachinebedrijf, 1988-2007; 269-279; 11 banden
            - 1988 apr.-1989 apr., 269
            - 1989 jun.-sep., 270
            - 1990 feb.-1991 sep., 271
            - 1992 apr.-1993 sep., 272
            - 1994 jul.-1996 sep., 273
            - 1997 jan.-1998 dec., 274
            - 1999 mrt.-2000 okt., 275
            - 2001 mrt.-2002 nov., 276
            - 2003 mrt.-2004 okt., 277
            - 2005 apr.-okt., 278
            - 2006 feb.-2007 mrt., 279
        - Commissie Natuursteen, A.2.2.1.12
          - Convocaties, agenda's en notulen met vergaderstukken van de vergaderingen van de commissie Natuursteen, 2004-2014; 280-290; 10 banden
            - 2004 mei-dec., 280
            - 2005 jan.-nov., 281
            - 2006 feb.-okt., 282
            - 2007 feb.-nov., 283
            - 2008 feb.-nov., 284
            - 2009 feb.-dec., 285
            - 2010 feb.-dec., 286
            - 2011 mrt.-dec., 287
            - 2012 feb.-dec., 288
            - 2013 feb.-nov., 289
            - 2014 apr., 290; 1 omslag
        - Commissie Onderzoek & Ontwikkeling, A.2.2.1.13
          - Convocaties, agenda's en notulen met vergaderstukken van de commissie Onderzoek & Ontwikkeling, 1992-1999; 291-301; 11 banden
            - 1992 nov.-1993 mrt., 291
            - 1993 mei, 292
            - 1993 aug.-dec., 293
            - 1994 feb.-nov., 294
            - 1995 mrt.-dec., 295
            - 1996 feb.-aug., 296
            - 1996 okt.-dec., 297
            - 1997 feb.-sep., 298
              De stukken van de vergadering van september 1997 zijn verdeeld over inventarisnummers 298 en 299
            - 1997 sep.-1998 apr., 299
            - 1998 jul.-dec., 300
            - 1999 feb.-okt., 301
        - Commissie Opticiens, A.2.2.1.14
          - Convocaties, agenda's en notulen met vergaderstukken van de vergaderingen van de commissie Opticiens, 1988-2014; 302-313; 11 banden en 1 omslag
            - 1988 okt.-1991 jun., 302
            - 1990 dec.-1992 jun., 303
            - 1992 sep.-1993 jun., 304
            - 1994 jul.-1995 okt., 305
            - 1996 jul.-2003 dec., 306
            - 2004 jun.-2005 jul., 307
            - 2006 mrt.-2007 sep., 308
            - 2008 feb.-okt., 309
            - 2009 jan.-dec., 310
            - 2010 feb.-2011 sep., 311
            - 2012 jan.-2013 dec., 312
            - 2014 feb.-sep., 313; 1 omslag
        - Commissie Parket, A.2.2.1.15
          - Convocaties, agenda's en notulen met vergaderstukken van de vergaderingen van de commissie Parket, 2004-2013; 314-321; 8 banden
            - 2004 feb.-okt., 314
            - 2005 feb.-okt., 315
            - 2006 mrt.-nov., 316
            - 2007 mei-nov., 317
            - 2008 mrt.-dec., 318
            - 2009 feb.-okt., 319
            - 2010 feb.-dec., 320
            - 2011 mrt.-2013 okt., 321
        - Commissie Pianotechniek, A.2.2.1.16
          - Convocaties, agenda's en notulen met vergaderstukken van de commissie Pianotechniek, 2003-2013; 322-326; 5 banden
            - 2003 dec.-2004 nov., 322
            - 2005 jun.-2006 okt., 323
            - 2007 mei-2008 okt., 324
            - 2009 mei-2010 okt., 325
            - 2011 mei-2013 nov., 326
        - Commissie Rietdekkersbedrijf, A.2.2.1.17
          - Convocaties, agenda's en notulen met vergaderstukken van de vergaderingen van de commissie Rietdekkersbedrijf, 2002-2013; 327-332; 6 banden
            - 2002 jan.-2005 nov., 327
            - 2006 apr.-okt., 328
            - 2007 apr.-okt., 329
            - 2008 mrt.-2009 okt., 330
            - 2010 mrt.-okt., 331
            - 2011 mrt.-2013 okt., 332
        - Commissie Schoenmakerij, A.2.2.1.18
          - Convocaties, agenda's en notulen met vergaderstukken van de vergaderingen van de commissie Schoenmakerij, 1985-2014; 333-361; 28 banden en 1 omslag
            - 1985 jan.-dec., 333
            - 1986 jul., 334
            - 1986 apr.-okt., 335
            - 1987 feb.-aug., 336
            - 1988 jan.-okt., 337
            - 1990 jan.-sep., 338
            - 1991 jan.-dec., 339
            - 1992 mrt.-nov., 340
            - 1993 feb.-sep., 341
            - 1994 feb.-dec., 342
            - 1995 apr.-1996 feb., 343
            - 1996 jun.-okt., 344
            - 1997 feb.-okt., 345
            - 1998 jan.-okt., 346
            - 1999 feb.-okt., 347
            - 2000 feb.-2001 okt., 348
            - 2002 jan.-okt., 349
            - 2003 jan.-okt., 350
            - 2004 feb.-nov., 351
            - 2005 feb.-okt., 352
            - 2006 feb.-dec., 353
            - 2007 jun.-nov., 354
            - 2008 jun.-okt., 355
            - 2009 feb.-okt., 356
            - 2010 feb.-okt., 357
            - 2011 feb.-okt., 358
            - 2012 feb.-okt., 359
            - 2013 mrt.-nov., 360
            - 2014 mei, 361; 1 omslag
        - Commissie Schoonheidsverzorging, A.2.2.1.19
          - Convocaties, agenda's en notulen met vergaderstukken van de vergaderingen van de commissie Schoonheidsverzorging, 1993-2014; 362-376; 14 banden
            - 1993 jun.-aug., 362
            - 1994 jan.-1995 sep., 363
            - 1996 jul.-1998 sep., 364
            - 1999 jan.-mrt., 365
            - 2000 feb.-2001 okt., 366
            - 2003 jan.-okt., 367
            - 2004 jan.-nov., 368
            - 2005 feb.-okt., 369
            - 2006 mrt.-dec, 370
            - 2007 apr.-nov., 371
            - 2008 jan.-dec., 372
            - 2009 mrt.-nov., 373
            - 2010 jan.-nov., 374
            - 2011 feb.-2013 sep., 375
            - 2014 jan.-sep., 376; 1 omslag
        - Commissie Textiel, A.2.2.1.20
          - Convocaties, agenda's en notulen met vergaderstukken van vergaderingen van de commissie Textiel, 2000-2013; 377-382; 6 banden
            - 2000 jun.-2001 nov., 377
            - 2002 mrt.-2003 sep., 378
            - 2004 mrt.-2005 nov., 379
            - 2006 mei-2007 nov., 380
            - 2008 jun.-2010 okt., 381
            - 2011 apr.-2013 mei, 382
        - Commissie Vestigingsaangelegenheden, A.2.2.1.21
          - Convocaties, agenda's en notulen met vergaderstukken van de commissie Vestigingsaangelegenheden, 1985-1995; 383-388; 6 banden
            - 1985 jan.-nov., 383
            - 1986 jan.-nov., 384
            - 1987 jun.-1988 dec., 385
            - 1989 mrt.-1991 feb., 386
            - 1991 mei-1993 mrt., 387
            - 1995 apr.-dec., 388
        - Commissie Voegbedrijf, A.2.2.1.22
          - Convocaties, agenda's en notulen met vergaderstukken van de vergaderingen van de commissie Voegbedrijf, 2004-2013; 389-393; 5 banden
            - 2004 nov.-2005 okt., 389
            - 2006 apr.-2007 okt., 390
            - 2008 jan.-2009 okt., 391
            - 2010 apr.-2011 nov., 392
            - 2012 jun.-2013 okt., 393
        - Commissie Voetverzorging, A.2.2.1.23
          - Convocaties, agenda's en notulen met vergaderstukken van de vergaderingen van de commissie Voetverzorging, 1987-2014; 394-419; 25 banden en 1 omslag
            - 1987 sep.-1990 jun., 394
            - 1991 okt.-1992 jun., 395
            - 1992 sep.-1993 feb., 396
            - 1993 mrt.-sep., 397
            - 1994 feb.-dec., 398
            - 1995 mrt.-dec., 399
            - 1996 feb.-sep., 400
            - 1996 dec.-1997 mrt., 401
            - 1997 apr.-dec., 402
            - 1998 feb.-okt., 403
            - 1999 apr.-okt., 404
            - 2000 mrt.-dec., 405
            - 2001 mei-dec., 406
            - 2002 mei-dec., 407
            - 2003 mei-dec., 408
            - 2004 mei-sep., 409
            - 2005 feb.-sep., 410
            - 2006 feb.-sep., 411
            - 2007 feb.-okt., 412
            - 2008 apr.-okt., 413
            - 2009 feb.-nov., 414
            - 2010 mrt.-okt., 415
            - 2011 jan.-sep., 416
            - 2012 feb.-okt., 417
            - 2013 feb.-nov., 418
            - 2014 mrt.-sep., 419; 1 omslag
      - Publicaties, A.2.2.2
        - Publicatiereeks van het HBA, A.2.2.2.1
          - Publicatiereeks van het Hoofdbedrijfschap Ambachten, 1971-2013; 420-819; 399 omslagen
            Tot en met uitgave nummer 103 werd deze reeks gepubliceerd onder de titel 'Mededelingen van het HBA', daarna onder de titel ‘HBA-publicatiereeks’. De reeks is niet compleet.
            - Nummer 32 “De ondernemersfunctie in het ambacht. Verslag van een onderzoek naar de onderwerpen die van belang zijn voor ondernemingsopleidingen”1971, 420
            - Nummer 33 “Integratie binnen de opleidingen voor ondernemers in het ambacht. Een inventarisatie van ontwikkelingen en problemen binnen de opleiding voor toekomstige ondernemers in het ambacht”1984, 421
            - Nummer 35 “Toekomstperspectief ambachten in de bouw”1985, 422
            - Nummer 36 “Knelpunten onderzoek voetverzorging”1984, 423
            - Nummer 37 “Administratieve automatisering inde brood- en banketbakkerij”1985, 424
            - Nummer 40 “Islamitische slagerijen in Nederland”1985, 425
            - Nummer 41 “Vestigingswet bedrijven gericht op de toekomst. Uitkomsten van het overleg met ondernemers- en werknemersorganisateis over de HBA-nota inzake voorstellen tot aanpassing van het systeem en de toepassing van de Vestigingswet Bedrijven 1954”1986, 426
            - Nummer 42 “Beroepsopleiding ambacht. Brochure ter gelegenheid van de 100e vergadering van de commissie Beroepsopleiding Ambacht van het HBA”1986, 427
            - Nummer 44 “Etnische ondernemers in Rotterdam en Utrecht”1987, 428
            - Nummer 46 “Tussentijdse evaluatie project “De vrouw in het ambacht””1986, 429
            - Nummer 47 “Ambacht en vakvrouw. Objectieve en subjectieve belemmeringen bij het inschakelen van vrouwen in technische/ ambachtelijke beroepen”1986, 430
            - Nummer 48 “Exameneisen voetverzorging. Operationele exameneisen ten behoeve van het Centrale examen voetverzorging”1987, 431
            - Nummer 49 “Ondernemen in internationaal vergelijkend perspectief. Starten, waarden, omgeving, problemen”1987, 432
            - Nummer 50 “Ondernemen en automatiseren. Verslag van een onderzoek naar het beslissingsgedrag van zelfstandige ondernemers bij de aanschaf van een micro-computer, bestuurd vanuit een sociaal-psychologisch perspectief”1987, 433
            - Nummer 51 “Administratieve automatisering in het midden- en kleinbedrijf. Verslag van een onderzoek naar factoren en motieven die een rol spelen bij de aanschaf van een micro-computers door zelfstandige ondernemers”1987, 434
            - Nummer 52 “Etnische ondernemers in Rotterdam en Utrecht. Samenvatting”1987, 435
            - Nummer 55 "Notitie vestigingsbeleid"1987, 436
            - Nummer 56 “Ambachten in ontwikkeling”1989, 437
            - Nummer 59 “Gedeelde belangen. Ondersteuning en belangenbehartiging door brancheorganisaties in het ambacht”1990, 438
            - Nummer 60 “Ambachten in ontwikkeling”1990, 439
            - Nummer 63 “Kwaliteit van de advisering in het ambacht”1990, 440
            - Nummer 64 “Brochure hygiëne. Een telefonisch onderzoek naar het effect van de brochure “hygiëne” op kennis en gedrag van kappers, voetverzorgers en schoonheidsverzorgers”1990, 441
            - Nummer 65 “Onderzoek en het Hoofdbedrijfschap Ambachten”1990, 442
            - Nummer 66 “Werkplan arbeidsmarktbeleid”1991, 443
            - Nummer 67 “Fijnkeramische bedrijven. Een inventariserende branchebeschrijving”1991, 444
            - Nummer 71 “Erkenningsregelingen”1991, 445
            - Nummer 73 “Een hand klapt nooit. Verslag CPO-congres 29 oktober 1991”1992, 446
            - Nummer 74 “De arbeidsmarkt in de optiekbranche, de tandtechnische branche en de audiciensbranche. Met bijzondere aandacht voor de arbeidsmogelijkheden van vrouwen, allochtonen en gehandicapten”[1992], 447
            - Nummer 75 “Eindrapportage milieuproject fijnkeramische bedrijven”1992, 448
            - Nummer 76 “Eindrapportage milieuproject kappersbedrijven”[1992], 449
            - Nummer 77 “Eindrapportage milieuproject tweewielerbedrijven”1992, 450
            - Nummer 78 “Opleidingen en opleidingsbehoefte in het ambacht”1992, 451
            - Nummer 79 “Het imago van de winkelbediende-functie in de slagerij”1993, 452
            - Nummer 80 “Het imago van de banketbakkersbediende-functie”1993, 453
            - Nummer 81 “Het imago van het beroep opticien”1993, 454
            - Nummer 82 “Brancheverkenning dakdekkers hellende daken. Van dakdekken naar het complete dak”1993, 455
            - Nummer 84 “Haalbaarheid erkenningsregeling schoenherstellersbranche”1993, 456
            - Nummer 85 “Haalbaarheid erkenningsregeling schoonheidsspecialisten”1993, 457
            - Nummer 86 “Haalbaarheid erkenningsregeling kappersbranche”1993, 458
            - Nummer 87 “Brancheverkenning schoenherstellersbedrijf”1993, 459
            - Nummer 88 “Census kappersbranche”1992, 460
            - Nummer 89 “Haalbaarheid erkenningsregeling parketvloerenleggersbranche”1993, 461
            - Nummer 90 “Uitkomsten van een kwantificerend onderzoek, een viertal groepsdiscussies en individuele diepte-interviews over haarverzorging door de kapper”1993, 462
            - Nummer 91 “Eindrapportage fase 1 job-marketing van de winkelbediende-functie in de slagerij”1993, 463
            - Nummer 93 “Rapportage onderzoek in job-marketingproject in de optiekbranche”1993, 464
            - Nummer 94 “Eindrapportage fase 1 job-marketing van de functies van banketbakkersbediende in de banketbakkerij”1993, 465
            - Nummer 95 “Structuuronderzoek parketbranche”1994, 466
            - Nummer 96 “Discussie document erkenningsregeling slagers”1993, 467
            - Nummer 97 “Verkorte rapportage job-marketingproject in de optiekbranche”1993, 468
            - Nummer 98 “Verzuim in de vlakglasbranche”1993, 469
            - Nummer 99 “Ambachtelijke ijsbereider met goede facelift de toekomst in”1994, 470
            - Nummer 100 “Ambacht in beweging. Een serie artikelen over het ambacht van Het Financieele Dagblad, verschenen in de periode juli t/m november 1993”1994, 471
            - Nummer 102 “Haalbaarheid en invulling van een erkenningsregeling voor fietsherstelbedrijven”1994, 472
            - Nummer 103 “De voetverzorger in de lift”1994, 473
            - Nummer 106 “Verbetering calculatietechieken in de uurwerkherstellersbranche”1994, 474
            - Nummer 107 “Praktische aanbeveling voor de bedrijfsvoering van de banketbakker”1994, 475
            - Nummer 108 “Praktische aanbevelingen voor de bedrijfsvoering van de goud- en zilversmid (LAKMET-werkboek)”1994, 476
              LAKMET staat voor Logistiek, Arbeidsomstandigheden, Kwaliteit, Milieu, Energie, Techniek
            - Nummer 109 “Praktische aanbevelingen voor de bedrijfsvoering van de kapper (LAKMET-werkboek)”1994, 477
            - Nummer 110 “Praktische aanbevelingen voor de bedrijfsvoering van het tweewielerbedrijf (LAKMET-werkboek)”1994, 478
            - Nummer 111 “Praktische aanbevelingen voor de bedrijfsvoering in de tandtechniek (LAKMET-werkboek)”1994, 479
            - Nummer 112 “Praktische aanbevelingen voor de bedrijfsvoering van de schoenhersteller (LAKMET-werkboek)”1994, 480
            - Nummer 113 “Verbeteringsopties voor de bedrijfsvoering in de banketbakkersbranche (resultaten van het LAKMET-project)”1994, 481
            - Nummer 114 “Verbeteringsopties voor de bedrijfsvoering in de goud- en zilverbranche (resultaten van het LAKMET-project)”1994, 482
            - Nummer 115 “Verbeteringsopties voor de bedrijfsvoering in de kappersbranche (resultaten van het LAKMET-project)”1994, 483
            - Nummer 116 “Verbeteringsopties voor de bedrijfsvoering in de rijwielbranche (resultaten van het LAKMET-project)”1994, 484
            - Nummer 117 “Verbeteringsopties voor de bedrijfsvoering in de tandtechniek (resultaten van het LAKMET-project)”1994, 485
            - Nummer 118 “Verbeteringsopties voor de bedrijfsvoering in de schoenherstellersbranche (resultaten van het LAKMET-project)”1994, 486
            - Nummer 119 “Branchestructuur-oriëntatie schoonmaak- en glazenwassersbedrijven”1994, 487
            - Nummer 120 “Branchestructuur-oriëntatie schoonheidsverzorgingsbedrijf”1994, 488
            - Nummer 121 “Brancheverkenning kledingreparatiebedrijf”[1994], 489
            - Nummer 121A “Stageverslag. Kledingreparatiebedrijven en het HBA"1994, 490
            - Nummer 122 “Van hobbyisme naar professionalisme. Tweede beleidsnota voetverzorging”1994, 491
            - Nummer 123 “Verloop van het personeel in het kappersbedrijf”1994, 492
            - Nummer 124 “Taak-, kwalificatie- en opleidingsprofiel van ondernemers in de schoonmaakbranche (resultaten van een TRANSMIT-verkenning)”1994, 493
              Er wordt niet vermeld wat een transmit-verkenning inhoudt
            - Nummer 125 “Beleidsnota 1995”1995, 494
            - Nummer 126 “Ambachtsstatistiek per 1 januari 1995”1995, 495
            - Nummer 127 “Naar een marktgericht opleidingsaanbod voor ondernemers in he ambachtelijk midden- en kleinbedrijf. Strategienota”1995, 496
            - Nummer 128 “De Kaderregeling Bedrijfstakgewijze Scholing (KBS) in ambachtelijke branches. Actuele ontwikkelingen geïnventariseerd”1995, 497